【裁判字號】    95,易,445
【裁判日期】    950731
【裁判案由】    竊盜
【裁判全文】
臺灣苗栗地方法院刑事判決               95年度易字第445號
公  訴  人  臺灣苗栗地方法院檢察署檢察官
被      告  甲○○
                    （現在臺灣苗栗看守所羈押中）
上列被告因竊盜案件，經檢察官提起公訴（95年度偵字第3343號）
，本院合議庭裁定以簡式審判程序判決如下：
    主  文
甲○○連續攜帶兇器竊盜，累犯，處有期徒刑壹年。扣案之機車
鑰匙壹支沒收。
    事  實
一、甲○○曾因竊盜及毒品危害防制條例案件，經本院分別判處
    有期徒刑10月、5 月，嗣定應執行刑為有期徒刑1 年2 月；
    又再因毒品危害防制條例案件，經本院判處有期徒刑5 月確
    定，均於民國（下同）94年7月11日因縮刑期滿執行完畢。
二、甲○○猶不知悔改，復基於意圖為自己不法所有之概括犯意
    ，連續於下列時、地，竊取他人之財物：
（1）甲○○於95年6 月15日凌晨2 時許，在苗栗縣後龍鎮北龍
     里4 鄰田心108 之13號旁，持客觀上足供兇器使用之螺絲
     起子1 支（未扣案），竊取丙○○所有車牌號碼MA-9741
     號自用小客車之車牌2 面，得手後供己使用。
（2）甲○○於95年6 月16日凌晨1 時許，在苗栗縣後龍鎮○○
     里○○鄰○○○ 街58號乙○○住宅前，以機車鑰匙竊取鑾松
     股份有限公司所有，由乙○○使用之車牌號碼MF-6583 號
     自用小客車（價值約新台幣2 萬元），得手後旋將原車牌
     卸下，改懸掛前述竊來之MA-9741 號車牌，以掩人耳目。
（3）甲○○於95年6 月16日凌晨2 時許，駕駛上開調換車牌之
     贓車，前往苗栗縣後龍鎮北龍里17鄰177 之2 號乙○○倉
     庫前，徒手竊取乙○○所有之高壓電箱零件1 批、鋼片10
     捲（價值約新台幣5 萬元），得手後以該部贓車載回其苗
     栗縣後龍鎮北龍里5 鄰田心118 號住處。嗣苗栗縣警察局
     竹南分局後龍分駐所員警，於同日上午6 時30分許，在甲
     ○○住處前，發現該部贓車及車內之贓物，始發現上情，
     並當場扣得行竊工具機車鑰匙1 支。
二、案經苗栗縣警察局竹南分局報請臺灣苗栗地方法院檢察署檢
    察官偵查起訴。
    理  由
一、上開事實，迭據被告甲○○於警詢時及偵、審中供認不諱，
    核與被害人丙○○、乙○○於警詢時陳述如何失竊之情節相
    符，並有贓物認領保管單3 紙、車籍作業系統- 查詢認可資
    料2 紙、現場照片8 張在卷足參，及機車鑰匙1 支扣案足資
    佐證，是被告甲○○之自白，與事實相符，事證明確，被告
    甲○○之竊盜犯行，洵堪認定，應依法予以論科。
二、被告甲○○於事實欄二之（1） 所為，係犯刑法第321 條第
    1 項第3 款之攜帶兇器竊盜罪；被告甲○○於事實欄二之（
    2） 、（3） 所為，則係犯刑法第320 條第1 項之普通竊盜
    罪。被告甲○○先後3 次竊盜犯行，時間緊接，所犯罪名之
    構成要件相同，顯係基於概括之犯意而為，屬於連續犯，而
    被告甲○○行為後，刑法第56條連續犯之規定，業於94年1
    月7 日修正公布刪除，並於95年7 月1 日施行，則被告甲○
    ○之犯行，因行為後新法業已刪除連續犯之規定，此刪除雖
    非犯罪構成要件之變更，但顯已影響行為人刑罰之法律效果
    ，自屬法律有變更，依新法第2 條第1 項規定，比較新、舊
    法結果，仍應適用較有利於被告甲○○之行為時法律即舊法
    連續犯之規定，論以情節較重之攜帶兇器竊盜之1 罪（最高
    法院95年第8 次刑事庭會議決議參照），並加重其刑。又被
    告甲○○曾因竊盜及毒品危害防制條例案件，經本院分別判
    處有期徒刑10月、5 月，嗣定應執行刑為有期徒刑1 年2 月
    ；又再因毒品危害防制條例案件，經本院判處有期徒刑5 月
    確定，均於94年7 月11日因縮刑期滿執行完畢，有台灣苗栗
    地方法院檢察署刑案資料查註紀錄表、台灣高等法院被告前
    案紀錄表在卷足憑，於5 年以內再故意犯本件有期徒刑以上
    之罪，不論依修正前之刑法第47條，或修正後之刑法第47條
    第1 項之規定，均構成累犯，對被告甲○○而言並無有利或
    不利之情形，自不生新舊法比較之問題，應逕依修正前之刑
    法第47條，論以累犯，並遞加重其刑。爰審酌被告甲○○有
    前述多項前科紀錄，足認其素行不佳，一再犯竊盜案件，危
    害當地社會治安，理應重罰，惟念其犯後能坦白承認，本院
    並參酌檢察官之具體求刑等一切情狀，量處被告甲○○如主
    文所示之刑，以資懲儆。至扣案之機車鑰匙1 支，係被告甲
    ○○所有，供其行竊車輛所用之物，應依刑法第38條第1 項
    第2 款之規定，予以宣告沒收。另被告甲○○行竊車牌所用
    之螺絲起子1 支，因未據扣案，為避免將來執行之困難，本
    院不另為沒收之諭知，附此敘明。
據上論斷，應依刑事訴訟法第273 條之1 第1 項、第299 條第1
項前段，刑法第2 條第1 項、修正前刑法第56條、第321 條第1
項第3 款、修正前刑法第47條、第38條第1 項第2 款，判決如主
文。
本案經檢察官石東超到庭執行職務。
中    華    民    國    95    年    7     月    31    日
                  刑事第三庭    法  官  柳 章 峰
以上正本證明與原本無異。
如不服本判決，應於判決送達後10日內向本院提出上訴狀（應抄
附繕本）。告訴人或被害人如對於本判決不服者，應具備理由請
求檢察官上訴，其上訴期間之計算係以檢察官收受判決正本之日
期為準。
                               書記官   陳 采 瑜
中    華    民    國    95    年    7     月    31    日
附錄本案論罪科刑法條全文
刑法第321條
犯竊盜罪而有左列情形之一者，處6月以上5年以下有期徒刑：
一、於夜間侵入住宅或有人居住之建築物、船艦或隱匿其內而犯之者。
二、毀越門扇、牆垣或其他安全設備而犯之者。
三、攜帶兇器而犯之者。
四、結夥三人以上而犯之者。
五、乘火災、水災或其他災害之際而犯之者。
六、在車站或埠頭而犯之者。
前項之未遂犯罰之。


司法院資訊處製作；財團法人民間司法改革基金會備份。
